QA Lead

250 000

Демина Наталия Вячеславовна 10.06.1990

Я никогда не переставала учиться и применять полученные знания в своей работе. С радостью выступаю докладчиком на конференциях, когда есть чем новым поделиться.

Я хочу быть одним из тех людей, которые привнесут нечто новое в процессы тестирования.

Имею практический опыт сбора и развития команды, внедрения процессов авто- и нагрузочного тестирования.



Контакты:

telegram: @demnatav tel: 8-(909)-333-34-92 mail: demnatav@gmail.com

Инструментарий:

1. Test Manager System:

Test Manager For Jira, TestReal, ALM, TestLink - составление тест-кейсов, планов, прогонов и отчетов о тестировании.

2. Базы знаний:

Confluence - ведение документации, в том числе с использованием подключаемых скриптов **Semantic MediaWiki** - ведение документации с использованием семантических аннотаций, администрирование

3. Task Manager System:

Jira - организация и администрирование пространства, настройка досок

Miro – визуализация процессов, хода исполнения проектов

4. *SQL*:

Запросы уровня **join** и **group by**, работа с содержанием таблиц(**update**, **delete**)

5. *API*:

Swagger – тестирование арі

Fidler – фильтрация, задержка и запись запросов

6. *Java*:

Диплом о профессиональной переподготовке «Junior java developer» ИТМО от 08.06.2020

7. html, css, js:

В процессе прохождения курса <u>«Frotend-разработчик»</u> от Skillbox

8. Опыт работы *c*:

RabbitMQ, Octopus, TeamCity, Docker, Rancher

9. Автотестирование:

Использования Robot framework для создания автотестов

Сертификат «Автоматизация функционального тестирования»

Руководство автотестовым проектом (SpecFlow, C#)

10. Нагрузочное тестирование:

Менеджер команды (Jmeter, Gatling, mboomber)

11. Управление конфликтами:

Сертификат «Управление конфликтами» от Специалист.ru

12. Выступление:

Докладчик конференции SQA DAYS 28 <u>«Как перестать быть рабом кейсов и стать их</u> повелителем»

13. Управление персоналом:

В процессе прохождения курса «Управленец» от Виктории Шухат

Опыт работы

~7 лет

Менеджер отдела автоматизации(AQA)

ООО «Фортис»

12/2020 — 05/2023

Достижения:

- * Увеличение тестового покрытия с 25% до 90%
- * Сокращение времени на прогон автотестов (автоматизация запуска, параллелизация, приоритизация) с 8ч до 1ч
- * Оптимизация процесса написания/актуализации тестов SpecFlow применением тестирования на основе модели

- * Подержка более 1 500 000 е2е тестов
- * Небольшой опыт управления отделом нагрузочного тестирования(Jmeter, Gatlng, mbomber)

Обязанности:

- 1 Управление отделом из 7 QAA(C#)
- 1.1 проведение собеседований
- 1.2 онбординг, составление ПВД(план введения в должность)
- 1.3 составление ИПР(индивидуальных планов развития)
- 1.4 увольнения
- 2.1 составление с исполнителями road map проектов и графика сдачи
- 2.2 отчет о проведенном тестировании перед заказчиком
- 3.1 установка внутрикомандных регламентов
- 3.2 написание должностных инструкций
- 3.3 описание вакансий и профилей должностей
- 3.4 составление грейдов должностей в соответствии с необходимыми компетенциями
- 4.1 Запуск новых проектов (генератор тестовых данных, сервис работоспособности сред идр)
- 4. участие в разработке архитектуры и алгоритмов проектов

Ведущий тестировщик(QA)

ООО «Фортис»

03/2020 - 12/2020

- 1. Проведение собеседований и найм тестировщиков в команду
- 2. Составление ПВД(план вхождения в должность)
- 3. Распределение задач между тестировщиками команды
- 4. Анализ и тестирование требований
- 5. Составление плана и стратегии тестирования
- 6. Проведение функционального и регрессионного тестирования
- 7. Отчет перед руководством о ходе тестирования
- 8. Постановка задач на отделы авто тестирования и нагрузочного тестирования
- 9. Запуск автотестов: дебаг и простые правки при необходимости

Тестировщик(QA)

ООО «Фортис»

08/2018 — 03/2020

- 1. Анализ и тестирование требований
- 2. Составление плана и стратегии тестирования
- 3. Проведение функционального и регрессионного тестирования
- 4. Отчет перед руководством о ходе тестирования
- 5. Постановка задач на отделы авто тестирования и нагрузочного тестирования
- 6. Запуск автотестов: дебаг и простые правки при необходимости

Инженер по тестированию(QA)

Сателлит Софт Лабс

04/2017 - 03/2018

- 1. Проведение полного спектра работ по тестированию (приемочное, функциональное, регрессионное, техподдержка) для нескольких проектов по системе Agile .
- 2. Разраработка скетчей интерфейса (balsamiq mockups) и user story по Т3 для отдела разработки и согласования с заказчиком.
- 3. Подготовка и проведение презентаций для заказчика.
- 4. Разработка и внедрение новых подходов к процессу тестирования (тестирование Т3 при помощи Semantic Wiki, методика КРІ, визуализация процесса тестирования при помощи Mind Map).
- 5. Написание ПМИ.
- 6. Проведение собеседований.
- 7. Обучение младшего персонала

Ведущий инженер по тестированию(QA)

Bell Integrator

11/2016 — 04/2017

- 1. Ревью функциональных требований
- 2. Составление тест-плана, обеспечивающего покрытие требований
- 3. Оценка трудозатрат на тестирование
- 4. Выделение сценариев для автоматизированного тестирования
- 5. Разбор и классификации инцидентов

Инженер-тестировщик(QA)

Bell Integrator»

03/2016 - 11/2016

- 1. Функциональное тестирование
- 2. Анализ функциональных требований
- 3. Локализация ошибок и оформление багов в баг-трегенговой системе
- 4. Оценка изменений требований и актуализация тестовых моделей
- 5. Участие в разборе и классификации инцидентов

Образование

Высшее:

2012

Саратовский государственный университет им. Н.Г. Чернышевского, Саратов

Факультет нелинейных процессов, Физика открытых нелинейных систем

Дополнительное:

2020

ИТМО

Диплом о профессиональной переподготовке «Junior java developer»

Курсы:

Сертификат «Автоматизация функционального тестирования»

Сертификат «Управление конфликтами»

В процессе «Frotend-разработчик»

В процессе <u>«Управленец»</u>

Хобби

Hand Made: бижутерия из бисера, бусин, кожи; сумки, рюкзаки; текстильные куклы; интерьерные картины; изделия из кожи: кошельки, блокноты, портмоне

Походы, сплавы на байдарках

Спорт: пилатес, художественная гимнастика, стрельба из лука

Уроки вокала

Настольные игры